【裁判字號】    94,訴,1842
【裁判日期】    950817
【裁判案由】    強盜等
【裁判全文】
臺灣臺北地方法院刑事判決              94年度訴字第1842號
公  訴  人  臺灣臺北地方法院檢察署檢察官
被      告  丁○○
選任辯護人  蔡富強律師
被      告  戊○○
選任辯護人  游文華律師
上列被告因強盜等案件，經檢察官提起公訴（九十四年度偵字第
二○一三九號），本院判決如下：
    主  文
丁○○共同以非法方法剝奪人之行動自由，累犯，處有期徒刑陸
月；又共同以加害生命、身體之事恐嚇他人，致生危害於安全，
累犯，處有期徒刑伍月；又意圖為自己不法之所有，結夥三人以
上、攜帶兇器，以強暴至使不能抗拒，而取他人之物，累犯，處
有期徒刑玖年，簽帳單商戶存根聯、持卡人存根聯「顧客簽名」
欄內偽造之「甲○○」署押陸枚、扣案之藍波刀、開山刀各壹把
均沒收。應執行有期徒刑玖年陸月，簽帳單商戶存根聯、持卡人
存根聯「顧客簽名」欄內偽造之「甲○○」署押陸枚、扣案之藍
波刀、開山刀各壹把均沒收。
戊○○共同以非法方法剝奪人之行動自由，累犯，處有期徒刑陸
月；又共同以加害生命、身體之事恐嚇他人，致生危害於安全，
累犯，處有期徒刑伍月；又意圖為自己不法之所有，結夥三人以
上、攜帶兇器，以強暴至使不能抗拒，而取他人之物，累犯，處
有期徒刑捌年陸月，簽帳單商戶存根聯、持卡人存根聯「顧客簽
名」欄內偽造之「甲○○」署押陸枚、扣案之藍波刀、開山刀各
壹把均沒收；又連續意圖為自己不法之所有，以詐術使人將本人
之物交付，未遂，累犯，處有期徒刑伍月；應執行有期徒刑玖年
陸月，簽帳單商戶存根聯、持卡人存根聯「顧客簽名」欄內偽造
之「甲○○」署押陸枚、扣案之藍波刀、開山刀各壹把均沒收。
丁○○被訴收受贓物部分無罪。
    事  實
一、丁○○曾於民國七十八年間，因妨害風化案件，經臺灣高等
    法院以七十八年度上訴字第二六四一號判決各判處有期徒刑
    六月、一年，嗣經最高法院駁回上訴確定。嗣又因違反懲治
    盜匪條例案件，經本院以七十八年度訴字第七二四號判決判
    處有期徒刑十五年，經上訴後由臺灣高等法院以七十八年度
    上訴字第二八一九號判決改判有期徒刑九年確定，上開三罪
    經臺灣高等法院以七十九年度聲字第八八號裁定應執行刑十
    年二月；再因恐嚇案件，經臺灣士林地方法院以七十八年度
    訴緝字第二八號判決判處有期徒刑十月，嗣於七十九年三月
    九日，經臺灣高等法院以七十八年度上訴字第三一三六號判
    決駁回上訴確定，上開四罪經臺灣高等法院以七十四年度聲
    字第三四一號裁定應執行有期徒刑十年四月確定。又於八十
    一年間，因違反麻醉藥品管理條例案件，經臺南地方法院判
    處有期徒刑七月確定，與前案接續執行後，於八十六年十月
    九日縮短刑期假釋出監並付保護管束，嗣經撤銷假釋，執行
    殘刑有期徒刑二年一月二十二日，於九十年三月九日縮刑期
    滿執行完畢。復因違反毒品危害防制條例案件，於九十一年
    十一月十三日，經臺灣板橋地方法院以九十一年度重簡字第
    八二九號判決判處有期徒刑六月，嗣經撤回上訴確定；又於
    九十年及九十一年間，因收受贓物、違反槍砲彈藥刀械管制
    條例等案件，經臺灣高等法院以九十一年度上訴字第三八三
    二號判決判處有期徒刑一年五月（違反槍砲彈藥刀械管制條
    例部分六月、贓物部分一年，應執行有期徒刑一年五月），
    於九十二年七月三日經最高法院以九十二年度台上字第三六
    一九號判決駁回上訴確定；再因偽造文書、妨害自由等案件
    ，經臺灣板橋地方法院以九十二年度訴字第一一三號判決分
    別判處有期徒刑八月及四月，其中偽造文書部分八月，由本
    院九十二年度上訴字第二○九六號、最高法院九十三年度台
    上字第二一一號判決上訴駁回確定；上開各罪，經本院以九
    十三年度聲字第二七九號定應執行刑為有期徒刑二年九月，
    丁○○於九十二年六月三日入監執行，甫於九十四年五月一
    日假釋付保護管束期滿，因未經撤銷假釋，以已執行完畢論
    。
二、戊○○曾因違反毒品危害防制條例案件，先於九十一年五月
    三十日，經臺灣板橋地方法院以九十年度易字第三六六七號
    判決判處有期徒刑六月確定；再於九十一年十月十四日，經
    上開法院以九十一年度訴字第一四五五號判決判處有期徒刑
    八月確定；復因贓物案件，於九十二年一月二十日，經上開
    法院以九十一年度易字第一八六七號判決判處有期徒刑六月
    確定；再於九十二年三月三日，因違反著作權法案件，經上
    開法院以九十二年度簡字第三三號判決判處有期徒刑五月確
    定。上開各罪經接續執行後，戊○○於九十三年九月二日假
    釋出監並付保護管束，於九十三年十二月十四日因假釋付保
    護管束期滿未經撤銷假釋，以已執行完畢論。
三、丁○○於九十四年八、九月間，因其友人張啟瑞告知甲○○
    調戲其友人之女友，又丁○○於其後某日前往甲○○所經營
    之藝品店購物時，甲○○告知已至打烊時間不便提供服務，
    丁○○心生不滿，遂夥同戊○○、乙○○（未到案，由偵查
    機關另行調查），共同基於剝奪他人行動自由之犯意聯絡，
    先於九十四年九月五日二十三時許，由乙○○駕駛承租而來
    之車號ＹＹ─七七一五號自用小客車搭載丁○○、戊○○，
    前往臺北市市○○道一八八號某收費停車場內等候，趁甲○○欲將其所駕駛之貨車駛入停車場停放，換乘其所有之休旅
    車返家，正解除休旅車之防盜鎖設定之際，由戊○○手持足
    供為兇器使用之藍波刀一把架住甲○○左側頸部，丁○○則
    持不明手槍一枝（未據扣案，尚難認定是否具有殺傷力）抵
    住甲○○右側太陽穴，喝令甲○○不許動，共同強押甲○○
    進入該車號ＹＹ─七七一五號車子內，以此強暴之方式，剝
    奪甲○○之行動自由，至使其不能抗拒；又乙○○利用停車
    繳交停車費之際，前往甲○○之貨車上察看，發現甲○○所
    有、置放於副駕駛座上之筆記型電腦手提袋（內含筆記型電
    腦、文件資料、公司大、小章、現金新臺幣《下同》七萬四
    千元），丁○○、戊○○及乙○○遂另行起意，共同基於意
    圖為自己不法所有之犯意聯絡，利用甲○○遭渠等挾持無法
    抗拒之機會，將該手提袋取走，而將該手提袋內現金七萬四
    千元據為己有。三人隨即駕車沿臺北市市○○道○○路段往
    臺北縣三重市方向行駛，途中丁○○持該不明手槍抵住甲○○鼠蹊部，且告以若不合作將開槍等語，戊○○則持藍波刀
    抵住甲○○肚子，並以手將甲○○頭、臉部往下壓，另在甲○○面前出示子彈（未扣案不能證明有殺傷力），使其心生
    畏懼，嗣在臺北縣三重市某處，因丁○○表示乙○○行車速
    度太慢，故換由丁○○駕車，乙○○則坐於該車右後座與戊○○分持藍波刀及不明鐵器控制甲○○之行動自由，期間甲○○曾數度欲趁機打開車門向路人求救，丁○○等人心生不
    滿，則將上開車輛停放於路旁巷子內，分持槍枝、不明鐵器
    、金屬物毆打甲○○，甲○○因而受有頭部外傷併腦震盪、
    左胸、臉部及四肢挫傷、嘴角裂傷、左眼挫傷合併眼瞼腫脹
    及皮下瘀斑、結膜下出血等傷害，之後乙○○、戊○○更合
    力以預先準備之透明膠帶矇住甲○○之眼睛遮蔽其視線，綑
    綁甲○○之手、腳，致甲○○無法動彈，復動手取走置放於
    甲○○褲子右後方口袋內之皮夾一只（內含甲○○之身分證
    、駕駛執照、捐血卡、保全卡、美商美國運通商業銀行股份
    有限公司《下稱美國運通銀行》簽帳卡、第一商業銀行股份
    有限公司《下稱第一銀行》信用卡、中國信託商業銀行股份
    有限公司《下稱中國商銀》信用卡各一張及現金五、六千元
    ），另取走甲○○之行動電話一支，以防止其對外求援，嗣
    丁○○將車子開至臺北縣三重市某汽車旅館內，在該旅館內
    丁○○告知甲○○因其玩弄大哥女人故有人要教訓他，並持
    開山刀在甲○○面前揮舞，恐嚇要將其雙手、雙腳砍斷，並
    逼迫其承認玩弄大哥女人之事，且將自甲○○貨車上、身上
    所取走之物品，攤開在床上檢視。經過二十分鐘後，丁○○
    、戊○○及乙○○又強押甲○○上車，復由丁○○駕車搭載
    戊○○、乙○○、甲○○前往臺北縣土城市之萊亞汽車旅館
    房間內，解開甲○○眼睛部位之膠帶，持開山刀在甲○○面
    前揮舞，並亮出槍枝一支及子彈一把，命甲○○用雙手手掌
    捧住子彈並加以拍照，使甲○○感受其生命安全隨時受到威
    脅，而繼續逼迫甲○○承認玩大哥女人之事；丁○○、戊○○、乙○○三人並拿出甲○○之信用卡，詢問甲○○相關資
    料並加以記錄，且致電中國信託商銀詢問預借現金之授權碼
    ，然因甲○○未配合答覆銀行人員詢問之個人資料而未能取
    得，丁○○並強迫甲○○收受玉珮一個，欲抵銷渠等日後持
    甲○○信用卡盜刷之消費金額。迨九十四年九月六日十五、
    十六時許，三人再強押甲○○上車，由丁○○駕車駛往臺北
    縣三重市○○路○段六○九巷十號地下一樓湯城園區「家樂
    福賣場三重店」附近，共同基於概括之犯意，先由戊○○或
    乙○○其中一人下車，於九十四年九月六日十七時三十八分
    許，持甲○○第一銀行信用卡，購買價值五萬八千二百四十
    元之商品，再由戊○○、乙○○二人續於同日十八時零九分
    許、十八時十一分許，持甲○○之美國運通銀行信用卡刷卡
    消費二十五萬三千八百八十元、持第一銀行信用卡刷卡消費
    五萬七千七百元之商品，並冒用甲○○之名義，由乙○○連
    續在簽帳單上偽造「甲○○」之署押（同時複寫於簽帳單第
    二聯，簽帳單一式二聯：商戶存根聯、持卡人存根聯，共偽
    造「甲○○」署押六枚），而偽造不實之簽帳單私文書，再
    持交與特約商店不知情之店員而行使之，以表示該簽帳單名
    義人同意依據信用卡持卡人合約條件，按簽帳單之金額付款
    ，致該等店員誤以為乙○○為有權使用該信用卡簽帳消費之
    人，而分別交付其所購買之物品，足生損害於甲○○、特約
    商店及美國運通銀行、第一商業銀行對於信用卡管理之正確
    性。刷卡消費後，戊○○及乙○○旋將該等商品以九成之價
    格向附近商家換取現金，返回車上並將現金交付丁○○。迄
    至九十四年九月六日十九時許，始由丁○○駕車前往臺北縣
    五股鄉某處釋放甲○○，並返還行動電話一支、皮夾一只及
    筆記型電腦手提袋一只（內含筆記型電腦一台）等物品與甲○○（但皮包內身分證一張、駕駛執照一張、信用卡三張、
    保全卡一張、現金五、六千元，筆記型電腦手提袋內現金七
    萬四千元並未歸還），此時丁○○、戊○○、乙○○又為避
    免遭受刑事追訴處罰，又另行起意，出言恐嚇甲○○不得報
    警，否則將殺死其全家等語，使甲○○心生畏懼，致生危害
    於安全。
四、戊○○又另行起意，基於意圖為自己不法所有之概括犯意，
    明知無意支付刷卡消費之款項，仍於九十四年九月十日，連
    續持甲○○之美國運通銀行信用卡及第一銀行信用卡，分別
    前往臺北縣新莊市○○路四五號一樓某銀樓及臺北縣新莊市
    ○○路四八一號「震旦行第十七營業所」，欲使上開特約商
    店之店員陷於錯誤，而交付其所欲購買之商品，惟因甲○○
    早於同年九月七日將上開信用卡辦理停用止付，以致店員欲
    結帳時無法取得發卡單位之授權碼，因而交易失敗，戊○○
    始未遂其詐欺取財之目的。
五、嗣甲○○獲釋後，報警處理，警察於九十四年十月二十七日
    十二時五十分許，持搜索票前往丁○○位於臺北縣新莊市○○街六○巷五號之住處執行搜索，在上址扣得丁○○等人用
    以遂其上開犯行之藍波刀、開山刀各一把，而查知上情。
六、案經甲○○訴由臺北市政府警察局移送臺灣臺北地方法院檢
    察署檢察官偵查起訴。
    理  由
壹、有罪部分：
甲、程序部分：
    本件認定被告犯罪之證據，其中部分供述證據為傳聞證據，
    按「被告以外之人於審判外之言詞或書面陳述，除法律有規
    定者外，不得作為證據。」刑事訴訟法第一百五十九條第一
    項定有明文；惟「被告以外之人於偵查中向檢察官所為之陳
    述，除顯有不可信之情況者外，得為證據。」同法第一百五
    十九條之一第二項定有明文。又從事業務之人於業務上或通
    常業務過程中所須製作之紀錄文書、證明文書，除顯有不可
    信情況外，依同法第一百五十九條之四第二款規定，具備證
    據能力；又「被告以外之人於審判外之陳述，雖不符前四條
    之規定，而經當事人於審判程序同意作為證據，法院審酌該
    言詞陳述或書面陳述作成時之情況，認為適當者，亦得為證
    據。當事人、代理人或辯護人於法院調查證據時，知有第一
    百五十九條第一項不得為證據之情形，而未於言詞辯論終結
    前聲明異議者，視為有前項之同意。」，同法第一百五十九
    條之五亦有規定。本案證人甲○○於偵查中向檢察官所為之
    陳述，業經具結且無顯不可信之情形存在，依刑事訴訟法第
    一百五十九條之一第二項規定，自具備證據能力；其餘實體
    部分引用之供述證據，部分依刑事訴訟法第一百五十九條之
    四第二款規定，認具備證據能力，部分因當事人未於言詞辯
    論終結前聲明異議，本院審酌該供述證據作成之情況，認為
    適當，因而亦具備證據能力，合先敘明。
乙、實體部分：
一、訊據被告丁○○坦承傷害、妨害自由等犯行，被告戊○○坦
    承有傷害並妨害甲○○行動自由，及於九十四年九月十日盜
    刷甲○○信用卡未遂之犯行，惟二人均矢口否認有加重強盜
    、詐欺取財、恐嚇之犯行。丁○○辯稱：伊於事發當天雖有
    毆打甲○○及限制其自由，然係因甲○○要跳車，伊覺得危
    險才毆打他，且均係徒手為之，並未使用任何器械或槍枝，
    警方所搜索到的刀械，或非伊所有，即便為伊所有，亦無使
    用於本案犯行；伊亦未強盜甲○○之財物，且無與乙○○、
    戊○○至家樂福賣場刷卡消費，乙○○、戊○○二人拿甲○○的信用卡去盜刷伊並不知情，遑論有收取刷卡換取而得之
    款項，伊亦未取走甲○○置於筆記型電腦手提袋內之現金，
    於釋放甲○○離開之際，自甲○○處取走之筆記型電腦、行
    動電話、現金等均已歸還；甲○○證述伊曾強迫其拿子彈拍
    照，而對於當時伊之眼睛是否有被膠帶矇住，亦有不同之陳
    述，另關於甲○○身上之皮夾係何人拿走、盜刷信用卡之地
    點、伊為了補償甲○○因盜刷信用卡所生之損失始給付玉珮
    等陳述，或先後指訴多有不一，或與事證不符，顯係為羅織
    罪名而為悖於真實之陳述，自不可遽信云云。戊○○則辯稱
    ：伊僅有在路邊撿持扁型鐵器作為挾持甲○○之工具，並未
    持有藍波刀，且僅有徒手毆打甲○○，並未使用任何器械，
    甲○○所言不實；甲○○於審理時，證稱其皮夾係在汽車內
    為人取走，但是何人拿走伊不清楚，而伊當時在車號ＹＹ─
    七七一五號車內係坐在駕駛座後面即坐在甲○○左邊，而甲○○表示皮夾當時係放在褲子右後方口袋，伊既未橫越甲○○之身體，亦未強行自甲○○身後抽取皮夾，自不能憑伊與
    乙○○一同前往刷用甲○○之信用卡，即認伊有強盜犯行，
    況伊果有強盜犯意，自不會在甲○○離去前將行動電話返還
    甲○○，至於筆記型電腦與現金七萬四千元，則與伊無涉；
    又關於恐嚇罪部分，公訴人認定伊與乙○○刷卡以商品九成
    價格換取現金後，丁○○駕車至臺北縣五股鄉釋放甲○○時
    ，出言恐嚇甲○○不得報警，否則將殺死其全家等語，惟該
    恐嚇言語實與將上開財物返還甲○○之行為有所矛盾，而該
    恐嚇內容僅甲○○一人證述，而甲○○為使被告二人涉重罪
    多為誇大不實之證述，自難採信；詐欺取財罪部分，伊僅帶
    乙○○至家樂福賣場刷卡，至乙○○簽名時方知所簽為甲○○姓名，而所刷得之商品與兌換之款項俱為乙○○取走，是
    伊應無涉犯刑法第三百三十九條第一項詐欺取財罪云云。
二、經查：
（一）本件犯罪事實欄三部分犯行，除據證人即告訴人甲○○於
      偵查、本院審理時指述明確外（見九十四年度偵字第二○
      一三九號卷《下稱偵查卷》第二宗第九頁至第十一頁、第
      四五至五一頁、本院卷第一宗第一七二頁至第一八三頁、
      第二宗第十八頁至第三一頁、第七二頁至第八○頁），丁○○、戊○○並均坦認有妨害甲○○之自由，並毆打甲○○成傷，此外，尚有搜索扣押筆錄（見偵查卷第一宗第六
      ○頁至第六八頁）、中心診所九十四年十月十三日九四中
      院診字第四六二七號診斷證明書（見偵查卷第一宗第八二
      頁）、萊亞汽車旅館九十四年九月六日住房旅客表（見偵
      查卷第一宗第八三頁）、三重湯城園區家樂福賣場監視錄
      影畫面列印二張（見偵查卷第一宗第九三頁）、甲○○簽
      帳單三張（見偵查卷第一宗第九四頁、第九五頁）、甲○○第一銀行信用卡冒刷明細（見偵查卷第一宗第九六頁）
      、甲○○第一銀行九十四年十、十一月信用卡消費明細帳
      單（見偵查卷第二宗第十五頁、第十六頁）、甲○○美國
      運通信用卡九、十月帳單（見偵查卷第二宗第二十頁、第
      二一頁）、甲○○中心診所九十四年九月三十日九四中院
      診字第四四六三號診斷證明書（見偵查卷第二宗第六七頁
      ）等件附卷可證。又關於犯罪事實欄四部分之犯行，除據
      戊○○坦承不諱外，復與證人甲○○之指訴相符，並有臺
      北縣新莊市○○路四十五號一樓銀樓監視錄影畫面列印五
      張（見偵查卷第一宗第九○頁、第九一頁）、美國運通銀
      行消費明細（見偵查卷第一宗第九二頁）、第一銀行信用
      卡冒刷明細（震旦行第十七營業所）（見偵查卷第二宗第
      十七頁）等件在卷可稽。
（二）被告二人雖均辯稱並未持刀械作為犯案工具云云，然戊○○確係持藍波刀一把在市○○道停車場抵住甲○○左側頸
      部，丁○○則持槍枝抵住甲○○右側太陽穴，強迫甲○○
      上車，而在車上時丁○○並持槍抵住甲○○之鼠蹊部，在
      汽車旅館時，丁○○並持開山刀一把作為恫嚇甲○○之工
      具等情，均據甲○○指訴歷歷；甲○○尚於本院提示扣案
      物照片供其辨認時，再詳細敘明：偵查卷第一宗第七九頁
      照片左邊數起第三個（即開山刀）係在第二個汽車旅館（
      即萊亞汽車旅館）地毯上看過，丁○○拿著它在伊面前揮
      來揮去，同一頁左邊數起來第四個（即藍波刀）是戊○○
      一開始在市○○道的停車場拿著抵住伊脖子的那一把，並
      且丁○○在第一個汽車旅館用那把刀割開伊手腳的膠帶等
      語（見本院卷第一宗第一七九頁）。戊○○雖不否認曾持
      工具抵住甲○○身體，惟辯稱係臨時撿拾地下之鐵片，事
      後業已丟棄云云，然而被告等人係因丁○○之友人張啟瑞
      告知甲○○調戲女子一事，而丁○○某日晚上至甲○○店
      內，甲○○告知已打烊，丁○○心生不滿，故起意欲教訓
      甲○○等情，業據丁○○於偵查、本院審理時供述明確（
      見偵查卷第二宗第七三頁、本院卷第一宗第六○頁、第二
      宗第一一二頁反面），則被告等人顯係有計畫而為本件犯
      行，為了挾持甲○○而需要之相關工具，自會事先準備齊
      全，豈會臨時撿拾路邊之鐵片而為之？又戊○○無法提出
      該鐵片供甲○○辨認及供本院查證，故其辯稱係撿拾路邊
      鐵片挾持甲○○，而該鐵片業已丟棄云云，實為臨訟卸責
      之詞。又丁○○曾於警詢時供稱：「（問：在車上你持槍
      抵住其鼠蹊部嚇被害人，該作案槍枝現置何處？）該把手
      槍是玩具槍，用來嚇唬被害人用的，現已被我丟棄到河裡
      ，丟到哪我忘了」（見偵查卷第一宗第一八一頁），並稱
      ：另犯被害人翁正德強盜案件之該黑色手槍，即與本案之
      手槍係同一把，現已丟棄（見偵查卷第一宗第一八三頁）
      ；且於本院審理時又再次供稱伊於警詢時確實告知警察有
      一把玩具手槍，伊用完了就丟到河裡去等語（見本院卷第
      一宗第一四三頁）；是堪認槍枝亦為丁○○犯案工具之一
      ，其於事後翻異前詞，表示未曾使用槍枝云云，亦無可採
      。從而，足信被告二人確實以開山刀、藍波刀、槍枝等器
      械作為渠等剝奪甲○○行動自由、加重強盜、傷害等犯行
      之工具。
（三）又被告等人否認有強取甲○○之筆記型電腦手提袋、皮夾
      內之信用卡、證件、現金等，並辯稱盜刷信用卡僅係乙○○一人所為云云。惟查：據甲○○於本院審理時證述：「
      在停車場是乙○○從我之貨車上拿下筆記型電腦手提包，
      他拿進來到他們綁架伊的車上，皮夾是他們搜我身的時候
      拿的，我坐在轎車後面時，我旁邊的兩位，一個是戊○○
      ，他是坐我的左側」（見本院卷第二宗第二○頁），「是
      乙○○坐我右邊時，皮夾被拿走」（見本院卷第二宗第二
      九頁），「皮夾係放在伊右後方褲子的口袋裡，薪水放在
      筆記型電腦的包包內，薪水共有七萬四千元；丁○○曾問
      伊筆記型電腦包包裡有何東西，伊告知裡面有七萬四千元
      （見本院卷第一宗第一七五頁），「皮包有還我，但是部
      分證件不見了，例如身分證、信用卡、保全卡沒還我」（
      見本院卷第一宗第一七八頁反面），「（你的錢七萬多元
      ，在何處？）我不知道，後來他們放我時我沒有看到錢，
      只有筆記型電腦及一些其他東西，皮夾內的錢已經不在了
      ，電腦手提包內的錢也不見了」（見本院卷第二宗第十九
      頁），「皮夾內有五、六千元」（本院卷第二宗第二五頁
      ），丁○○、戊○○及乙○○三人都有研究信用卡，他們
      打電話，問授權碼，且要伊和銀行的人對話，但因伊被打
      嘴巴傷口很痛講不出話來，故無法回答等語（見本院卷一
      第一七七頁），「（他們三人研究你的信用卡，你聽到他
      們如何說？）他們說要打電話去問授權碼，係戊○○說的
      ，戊○○拿我的身分證、看那個卡要如何打，戊○○還問
      我說我的授權碼，我表示我不知道。這是在第二家汽車旅
      館。丁○○也有在場，但是進進出出的，他沒有在睡覺，
      有一陣子丁○○有與其他人一起研究信用卡」等語（本院
      卷第一宗第一七八頁反面）；戊○○與乙○○前往家樂福
      賣場盜刷伊之信用卡後，將現金帶回車上交給丁○○，乙○○在車上講說老闆娘表示明天還可以刷，現金多少伊不
      曉得，但是很大一把鈔票等語（見本院卷第一宗第一七七
      頁、第一八二頁、第一八三頁），「他們刷完卡後，錢有
      拿上車，當時丁○○有在車上，丁○○已經坐回到駕駛座
      ，他們怕我掙脫，他們車的門把無法從裡面開，要從外面
      開，所以他們從兩個門一起進來，我的右側的人就拿一大
      筆錢，錢拿給丁○○」（見本院卷第二宗第二五頁）。參
      以甲○○被控制行動期間即九十四年九月六日十四時二十
      二分至四十四分間，所使用之0000000000號行
      動電話門號確有與中國信託商銀0000000000號
      電話通話之紀錄，此參甲○○0000000000號電
      話九十四年九月之雙向通聯紀錄即明（見本院卷第一宗第
      一二五頁）；另自丁○○臺北縣新店市之住處三樓臥室床
      墊下所搜索扣得之停車票卡一張，其上亦記載有甲○○之
      個人資料，此參該停車卡正反面影本在卷可證（見偵查卷
      第一宗第八○頁），足徵甲○○上開所述屬實。且被告等
      人刷卡消費後係向商家換取現金，業據戊○○供陳明確（
      見偵查卷第一宗第一三三頁），顯見被告等人係以獲取現
      金為其目的，是自無放棄甲○○皮夾、手提包內之現金而
      返還甲○○之理。又丁○○於本院審理時坦認甲○○曾告
      知伊筆記型電腦手提袋內有七萬四千元現金（見本院卷第
      一宗第一八二頁反面），戊○○於警詢時復供稱：皮夾內
      身分證、駕駛執照係伊拿走，業已丟棄等語（見偵查卷第
      一宗第一七九頁），另於偵查時坦認皮夾內三張信用卡已
      由乙○○交給伊、業已丟棄（見偵查卷第一宗第二一頁、
      第一三四頁）。從而，被告等人以強暴至使甲○○不能抗
      拒，而強取甲○○筆記型電腦手提袋內現金七萬四千元、
      皮夾內現金五、六千元、三張信用卡、身分證、駕駛執照
      、保全卡各一張之事實，自足以認定。雖然被告等人在釋
      放甲○○時，同時將其筆記型電腦手提袋、行動電話、皮
      夾（含部分證件）返還甲○○，惟尚不影響被告等人意圖
      為自己不法所有，強取甲○○現金、證件等物品之犯意。
      至於被告等人雖曾取走甲○○之手機、筆記型電腦手提袋
      （內含筆記型電腦一台）、皮夾及內含部分證件，然於釋
      放甲○○時，均加以返還，堪認被告等人取走甲○○手機
      及筆記型電腦之目的僅在於阻止甲○○對外聯絡求援，而
      取走其皮夾亦係為了皮夾內置放之現金及其餘有價值之物
      ，故對於手機、筆記型電腦手提袋（內含筆記型電腦一台
      ）、皮夾及內含部分證件，並無任何不法所有意圖，公訴
      人亦未主張就此部分亦係構成加重強盜犯行，是被告等人
      取走上開物品，尚非加重強盜犯行之一部。又戊○○辯稱
      伊係在乙○○於簽帳單上偽簽「甲○○」之姓名時，始知
      乙○○所據以消費之信用卡係甲○○所有云云，然此與其
      前所辯稱乙○○拿甲○○的卡時伊有聽到甲○○同意他刷
      卡云云（見本院卷第二宗第一八一頁反面），已有矛盾，
      且與甲○○所證述戊○○於萊亞汽車旅館內即詢問甲○○
      並致電中國信託商銀詢問有關授權碼之事不相符合，自無
      足取；再者，戊○○、乙○○等人係以丁○○為首，此參
      戊○○於警詢時供稱「丁○○是我老大」等語可證（見偵
      查卷第一宗第十八頁），是強行挾持甲○○上車、強取其
      財物、甚或盜刷其信用卡，實均在丁○○指揮調度之下，
      是其縱未親自從事盜刷信用卡之犯行，而命令乙○○、戊○○盜刷信用卡購買商品再換取九成現金交付予伊，對於
      該盜刷信用卡之犯行，仍應共同擔負刑責。雖戊○○曾為
      附和丁○○之辯詞，供稱丁○○對於盜刷信用卡消費一事
      全然不知情云云，被告二人並辯稱盜刷信用卡之事純係乙○○一人所為，與渠等無涉云云，然上開辯詞均係被告為
      推免罪責及迴護丁○○所為之不實供詞，均無可採。
（四）又丁○○、戊○○辯稱無恐嚇脅迫情事云云，然查，丁○○等人在車號ＹＹ─七七一五號自用小客車及汽車旅館內
      ，以槍枝、開山刀、子彈等工具脅迫甲○○等情，業據甲○○分別於偵查、本院審理時證述：「我上到他們的自小
      客車，我坐在右後座，（他們）把我擠到中間，有丁○○
      拿槍抵著我鼠蹊部」，「沿路他們都恐嚇我叫我好好配合
      不要動」（見本院卷第一七二頁反面、第一七三頁）；在
      第一家汽車旅館，丁○○問伊是否承認玩大哥之女人，伊
      否認，丁○○說伊是不是不想活，就拿一把很大的刀子，
      抽出刀刃在伊面前話，恐嚇說要把伊之雙手、雙腳砍斷（
      見偵查卷第二宗第四八頁）；在萊亞汽車旅館，丁○○拿
      出槍和刀，亦問伊是否承認玩大哥女人，他把子彈上膛扣
      扳機，並頂著伊之右邊太陽穴，故意發出碰碰的聲音嚇伊
      ，伊當時情緒崩潰，心想可能無法再見到家人；丁○○還
      將槍放在他手上，將子彈放在伊手上，子彈是一把，他是
      要證明子彈是真的，接著他們口中又帶著威脅跟伊說了一
      些話，中間又問了很多事情，並要伊兩隻手捧住子彈拍照
      ，且拿刀子在伊前面晃，罵伊不相信他手上有可證明伊玩
      大哥女人的照片，還說刀子子彈不長眼睛等語（見偵查卷
      第二宗第四九頁、見本院卷第一宗第一七四頁反面）；「
      丁○○第一次把子彈給我看的時候，係在車子上，尚未到
      汽車旅館，丁○○將子彈從彈匣裡面退出，一顆顆拿給我
      看。在車上的時候，丁○○表示我玩大哥的女人，我表示
      沒有，是否找錯人，他們就將我的頭壓低，並且開車出停
      車場，他們的車要出停車場的時候就給我看子彈，將我擠
      壓到後座中間的時候，那時候我的眼睛並無被矇住。在第
      二家汽車旅館只有一次給我看子彈，就是拍照那一次，拍
      照的時候，我的手並無被膠帶纏住，那時候我眼睛的膠帶
      已經取下」（見本院卷第一宗第一七七頁反面）；而本案
      開始之緣由，係丁○○、戊○○及乙○○認為甲○○玩弄
      女人，而欲教訓甲○○，故於挾持甲○○之過程中，定會
      伴隨脅迫之行為、言語，而達其目的，故甲○○所指訴丁○○三人以上述脅迫手段命其承認伊玩弄女人之事，應非
      子虛。另丁○○、戊○○、乙○○三人釋放伊時，均稱要
      伊不得報警，並表示伊在明處，他們在暗處，若報警會殺
      伊全家等語，並據甲○○證述明確（見偵查卷第二宗第五
      ○頁），而丁○○等人遂行前述之加重強盜等犯行後，為
      免遭警方查緝，受國家刑罰制裁，而以上開言語恐嚇甲○○不得報警，亦符情理。丁○○、戊○○一再否認有脅迫
      、恐嚇之犯行，自非可採。
（五）丁○○、戊○○復辯稱，告訴人甲○○前後供述不一，其
      指述顯有瑕疵，並與事理有違，自無法證明被告二人犯罪
      云云，惟按告訴人、證人之陳述有部分前後不符，或相互
      間有所歧異時，究竟何者為可採，法院仍得本其自由心證
      予以斟酌，非謂一有不符或矛盾，即應認其全部均為不可
      採信；尤其關於行為動機、手段及結果等之細節方面，告
      訴人之指陳，難免故予誇大，證人之證言，有時亦有予渲
      染之可能；然其基本事實之陳述，若果與真實性無礙時，
      則仍非不得予以採信。最高法院七十四年台上字第一五九
      九號判例意旨可資參照。查：
    (一)據甲○○所證述，其皮夾係在伊被挾持在車號ＹＹ─七七
      一五號自用小客車上後座後，尚未到達第一個汽車旅館前
      ，遭強行取走，當時伊之眼睛係被膠帶矇住，而在離開停
      車場至第一個汽車旅館前，丁○○及乙○○均曾坐過其右
      方座位（見本院卷第二宗第二○頁、第二二頁、二九頁）
      ，故甲○○無法確認究竟係何人實際下手行搶，而證稱不
      知皮夾係何人取走等語，尚無可議之處。又甲○○事後回
      想係戊○○、乙○○實施盜刷行為，且係戊○○詢問其信
      用卡相關資料，佐以相關事證，故再為其皮夾係戊○○取
      走，且係乙○○坐在其右方時所發生之事之證詞，亦無不
      實。況且皮夾內之信用卡遭被告等人取走盜刷，為不爭之
      事實，而丁○○、戊○○、乙○○三人就加重強盜之犯行
      有共同之犯意聯絡，是無論何人下手行搶，罪責均應共同
      分擔，故甲○○前後對於其皮夾遭何人搶走之指訴，雖有
      不一，然尚不影響其所為皮夾遭強取之證述之可信性。
    (二)又關於甲○○在萊亞汽車旅館，遭丁○○逼迫手捧子彈一
      把拍照之時，其是否仍遭膠帶矇眼一節，於本院審理時先
      稱該時有矇住眼睛（本院卷第一宗第一七五頁），復改稱
      當時矇住眼睛之膠帶已被拿下（見本院卷第一宗第一七七
      頁反面），兩相比較故有所不符，然甲○○突遭被告等人
      限制自由及脅迫並強盜財物，心中所受之驚嚇實不可言喻
      ，就事實經過時序（先取下膠帶或先手捧子彈）之記憶或
      有混淆；況甲○○證稱因伊遭毆打眼睛流血，矇住眼睛之
      膠帶上混有血水和淚水，伊又用手試圖鬆開，故尚可由縫
      隙中窺見被告等人之動態等語（見本院卷第一宗第一七五
      頁），是無論甲○○之眼睛是否遭膠帶矇住，其應均可看
      見丁○○命其握住子彈拍照之相關情形，故亦難排除甲○○係有所誤認。又甲○○故就丁○○令其手捧子彈時，其
      眼睛膠帶是否取下一事先後供述不一，然而針對丁○○確
      有命其手捧子彈拍照，且丁○○拍照之相機廠牌為NIKON
      等情，前後供述均屬一致，是堪認甲○○指訴丁○○有上
      開脅迫恐嚇行為等情，確屬真實。
    (三)關於被告盜刷其信用卡之地點，甲○○曾於本院審理中供
      稱有二個刷卡地點（見本院卷第一宗第一七五頁反面、第
      二宗第七六頁），雖與簽帳單、第一銀行、美國運通銀行
      之冒刷明細（見偵查卷第一宗第九四頁至第九六頁、第二
      宗第二一頁）上所顯現被告等盜刷信用卡之地點均在家樂
      福賣場三重店一節不符，然甲○○於本院審理時供稱：去
      兩個地方刷卡，因為上下車子有兩次，第一次刷完後，戊○○接著表示要去家樂福刷，所以戊○○、乙○○又去家
      樂福刷（見本院卷第一八○頁、第一八一頁）；他們下車
      二次，第一次一個人下車，第二次二個人下車，不同的停
      車地點，車子有移動一下下，大約三十公尺左右，都在路
      邊，幾乎同一地點（見本院卷第二宗第二七頁）；伊知道
      有二個刷卡地點，係警察告知伊的，一個是家樂福，一個
      是珠寶店，戊○○到九月還去刷珠寶，沒成功，伊於被告
      前往刷卡時，係坐在車上後座，但伊知道有去三重家樂福
      等語（見本院卷第二宗第七六頁）。而甲○○於刷卡時並
      未下車，是確切之刷卡地點其本難確認，再觀諸三張簽帳
      單上所顯現之刷卡時間，分別為九十四年九月六日十七時
      三十八分許、同年月十八時七分、十八時十一分許，後兩
      次應為同一時段消費，而與前一次消費約間隔三十分鐘左
      右，尚與甲○○所稱被告等人下車二次刷卡之陳述相符。
      從而，甲○○應係以刷卡時被告等人上下車二次，車子有
      移動、警察曾告知被告等人有至珠寶店消費，始於本院審
      理時推論而獲致丁○○、戊○○、乙○○至二個地點刷卡
      之結論。又甲○○於檢察官九十四年十二月六日訊問時曾
      證稱：伊被帶走的第二天下午三、四時，丁○○開車，戊○○、乙○○在後座伊之兩旁，他們說要放我走，戊○○
      說要到金飾店刷卡，乙○○說可以到三重湯城園區家樂福
      刷，他們進出家樂福二次，拿到錢交給丁○○等語（見偵
      查卷第二宗第五○頁），於當時之陳述則明確告知係進出
      家樂福刷卡二次。衡情甲○○於被釋放之前係處於失去自
      由之狀態，心中極其恐懼，其雖努力記憶當時發生之情況
      ，於事後並自警察獲知部分刷卡信息，然前後信息或因甲○○合理之拚湊推想，或有所誤認，惟此仍人類正常之現
      象，其所為證述應認與事實無違，自難遽認甲○○有故意
      誇大指述不實之情事。
    (四)又丁○○曾供稱贈與甲○○玉珮一個，為甲○○所不否認
      ，並於審判中由甲○○庭呈扣案（甲○○拒絕領回），而
      依甲○○於偵查中所稱：「（問：胖哥《丁○○》有無將
      他身上的玉珮交給你？）在萊亞MOTEL時，胖哥送給我的
      ，說他刷我的這些錢，玉珮也值十幾萬，跟我結個緣，我
      不收他硬要我收」（見偵查卷第二宗第五○頁），顯見丁○○已有計劃要盜刷甲○○之信用卡，始強迫甲○○收受
      玉珮，假意欲賠償甲○○之損失，故丁○○辯稱其有贈送
      甲○○玉珮，表示伊並無強盜故意，且贈送玉珮之時，尚
      未盜刷信用卡，甲○○上開所言顯與事理不符云云，實屬
      顛倒是非之言詞，亦屬無稽。
    (五)從而，丁○○、戊○○辯稱甲○○所為指述前後不一，所
      為證言不足以證明渠等犯罪，自無足取。
（六）公訴人雖認定丁○○、戊○○除與乙○○共犯本案外，尚
      有另一名真實姓名年籍不詳之女子為本案共犯，惟查，丁○○於警詢、本院審理時供稱：是有一個綽號小可之成年
      女子與渠等同車，和小可是注射毒品認識的，那天是伊與
      戊○○、乙○○先到停車場，小可打電話問他們在哪裡，
      伊身上錢不夠跟她要錢，她就帶毒品和錢過來，她並沒有
      參與犯案，伊不知道小可之真實姓名等語（見偵查卷第一
      宗第一八一頁、第二二八頁、本院卷第一宗第一四二頁）
      ；另戊○○於警詢供稱：該名女子並未在旅館內，當時只
      見她在車上，伊不認識該名女子小可，與她也無交談等語
      （見偵查卷第一宗第二一頁、第一七八頁）；又甲○○於
      偵查時證稱：該名女子沒有上樓，她一直在車上沒有下車
      （見偵查卷第二宗第四八頁），於本院審理時證述：那個
      女子感覺好像都在車上，我都在車上才有感覺那個女的，
      女子坐在右駕駛座等語（見本院卷第一宗第一七五頁、第
      二宗第二○頁）。是由被告二人陳述及甲○○之證詞，該
      名女子係攜帶毒品和錢去找丁○○，除了與丁○○、戊○○及乙○○同乘車號ＹＹ─七七一五號自用小客車外，並
      未至二個汽車旅館內，亦未對甲○○為強盜、傷害或妨害
      自由之犯行，再依卷內事證觀之，尚無從認定該名女子針
      對本案犯行與丁○○、戊○○、乙○○有何犯意聯絡或行
      為分擔；而本院依丁○○所提供之女子行動電話號碼，循
      線追查，亦無法獲知該名女子真實身分，無從傳訊其到庭
      。從而，尚難認定該名女子亦與丁○○、戊○○及乙○○
      共犯本案。
（七）綜上，丁○○、戊○○所辯均係卸責之詞，本件事證明確
      ，被告二人犯行堪以認定，應依法論科。
三、論罪科刑部分：
（一）犯罪事實三部分：
    (一)按刑法第三百二十一條第一項第三款規定所謂之兇器，其
      種類並無限制，凡客觀上足對人之生命、身體、安全構成
      威脅，具有危險性之兇器均屬之（最高法院七十九年台上
      字第五二五三號判例可資參照）。被告二人為本案犯行所
      持用之藍波刀、開山刀，客觀上對人之生命、身體、安全
      具有危險性，確為足以殺傷人生命、身體之器械，自均屬
      兇器無疑。是就犯罪事實欄三部分，依行為時法律觀之，
      丁○○與戊○○均係犯刑法第二百十六條、第二百十條行
      使偽造私文書罪、第二百七十七條第一項傷害罪、第三百
      零二條第一項之剝奪他人行動自由罪、第三百零五條恐嚇
      危害安全罪、第三百三十九條第一項詐欺取財罪，且有刑
      法第三百二十一條第三款、第四款之結夥三人以上、攜帶
      兇器之情形，均係犯刑法第三百三十條第一項之加重強盜
      罪。丁○○、戊○○與乙○○就上開犯行，有犯意聯絡與
      行為分擔，均應論以共同正犯。被告二人先後三次盜刷信
      用卡之犯行，時間緊接，所犯係構成要件相同之罪名，顯
      係基於概括犯意反覆為之，為連續犯，應依刑法第五十六
      條規定以一罪論，並加重其刑。被告所犯刑法第三百三十
      條第一項加重強盜罪、第二百十六條、第二百十條行使偽
      造私文書罪、第三百三十九條第一項詐欺取財罪各罪間，
      有方法結果之牽連關係，應從一重之加重強盜罪論處。被
      告所犯之刑法第二百七十七條第一項傷害罪、第三百零二
      條第一項剝奪他人行動自由罪，亦有方法結果之牽連關係
      ，應從一重之刑法第三百零二條第一項剝奪他人行動自由
      罪論處。被告二人所犯刑法第三百零二條第一項剝奪他人
      行動自由罪、第三百零五條恐嚇危害安全罪、第三百三十
      條第一項加重強盜罪間，犯意各別，行為互殊，應分論併
      罰。
    (二)按刑法第三百零五條之恐嚇罪，係指單純以將來加害生命
      、身體、自由、名譽、財產之事，恐嚇他人致生危害於安
      全者而言。如對於他人之生命、身體等，以現實之強暴脅
      迫手段加以危害要挾，使人行無義務之事或妨害人行使權
      利，應構成刑法第三百零四條之強制罪，而非同法第三百
      零五條之恐嚇危害安全罪。又刑法第三百零二條之妨害自
      由罪，係妨害他人自由之概括的規定，故行為人具有一定
      目的，以非法方法剝奪人之行動自由者，除法律別有處罰
      較重之規定（例如略誘及擄人勒贖等罪），應適用各該規
      定處斷外，如以使人行無義務之事，或妨害人行使權利為
      目的，而其強暴脅迫復已達於剝奪人行動自由之程度，即
      祇成立本罪，不應再依同法第三百零四條論處（最高法院
      九十三年度台上字第三三○九號判決意旨參照）。本案被
      告二人以持刀械揮舞、故意展示槍枝、子彈，出言恐嚇將
      對其生命安全不利之行為，欲迫使甲○○承認有玩弄女人
      之事，並限制其行動自由，是渠等上開所為，已超越單純
      以加害生命、身體之事恐嚇他人致生危害於安全，而係以
      現實之脅迫手段使甲○○行無義務之事，故係屬刑法第三
      百零四條規定之範疇，而包括於刑法第三百零二條第一項
      之妨害自由罪中，不再另論刑法第三百零四條之強制罪，
      併此敘明。
    (三)又丁○○、戊○○及乙○○三人係因認甲○○玩弄女人，
      始起意欲教訓甲○○，故其犯案之初，以強暴手段剝奪甲○○之行動自由時，尚無強盜財物之故意，而係因另見甲○○之財物後，始另行起意，意圖為自己不法之所有，遂
      行強取甲○○財物之犯行，故渠等雖係利用犯妨害自由犯
      行之機會，而為本案加重強盜犯行，但妨害自由犯行之目
      的並非在於完成加重強盜犯行，二罪間尚無方法目的、原
      因結果之牽連犯關係，僅係被告等為犯罪之時間地點有所
      重疊而已，公訴人認上開二罪屬牽連犯之裁判上一罪關係
      ，應從一重論以加重強盜罪，實有誤會。
（二）犯罪事實四部分：
      核被告戊○○所為，係犯行為時之刑法第三百三十九條第
      三項、第一項詐欺取財未遂罪。戊○○先後二次詐欺取財
      未遂犯行，時間緊接，所犯係構成要件相同之罪名，顯係
      基於概括犯意反覆為之，為連續犯，應依修正前刑法第五
      十六條規定以一罪論，並加重其刑。且與戊○○於犯罪事
      實三所犯之刑法第三百零二條第一項剝奪他人行動自由罪
      、第三百三十條第一項加重強盜罪、第三百零五條恐嚇危
      害安全罪分論併罰。
（三）又丁○○與戊○○分別有犯罪事實一、二所示之前科，此
      有臺灣高等法院被告前案紀錄表在卷足憑，渠等於五年內
      再犯本案有期徒刑以上之罪，均屬累犯，應依修正前刑法
      第四十七條加重其刑。戊○○已著手於詐欺取財行為犯罪
      行為之實施，惟因甲○○已囑家人掛失停用信用卡，故戊○○始未達其盜刷信用卡購物消費之犯罪目的，為未遂犯
      ，應依修正前刑法第二十六條前段減輕其刑。戊○○既有
      刑之加重及減輕二種事由，應先加後減之。
（四）查刑法部分條文業於九十四年一月七日修正，九十四年二
      月二日公布，於丁○○、戊○○行為後之九十五年七月一
      日施行，現行刑法第二條第一項規定：「行為後法律有變
      更者，適用行為時之法律，但行為後之法律有利於行為人
      者，適用最有利於行為人之法律。」，上開規定乃與刑法
      第一條罪刑法定主義契合，而貫徹法律禁止溯及既往原則
      ，係規範行為後法律變更所生新舊法律比較適用之準據法
      ，是刑法第二條本身雖經修正，但刑法第二條既屬適用法
      律之準據法，本身尚無比較新舊法之問題，應一律適用裁
      判時之現行刑法第二條規定以決定適用之刑罰法律，先予
      辨明。又本次刑法修正之比較新舊法，應就罪刑有關之共
      犯、未遂犯、想像競合犯、牽連犯、連續犯、結合犯、以
      及累犯加重、自首減輕暨其他法定加減原因（如身分加減
      ）與加減例等一切情形，綜其全部罪刑之結果而為比較，
      最高法院九十五年五月二十三日九十五年度第八次刑庭會
      議決議可資參照。經查：
    (一)刑法第二十八條共犯之規定，於修正前規定為：「二人以
      上共同實施犯罪之行為者，皆為正犯」，修正施行後之規
      定則為：「二人以上共同實行犯罪之行為者，皆為正犯」
      ，本條之修正理由係為排除陰謀共同正犯、預備共同正犯
      於本條所規定之正犯之外。本案被告二人與乙○○間就上
      開犯行應論以共謀或實行犯罪行為之共同正犯，則適用修
      正施行前之刑法第二十八條規定論擬，並無不利於被告。
    (二)刑法第五十六條連續犯之規定，業經修正刪除，此刪除雖
      非犯罪構成要件之變更，但顯已影響行為人刑罰之法律效
      果，自屬法律有變更，應依新法第二條第一項規定為新舊
      法之比較（最高法院九十五年第八次刑事庭會議決議參照
      ）。新法修正施行後，被告二人前後三次盜刷信用卡之行
      為，及戊○○前後二次盜刷信用卡未遂之行為，即須分論
      併罰，是比較新舊法之結果，應適用較有利於被告之行為
      時法律即修正前之刑法第五十六條規定，論以連續犯。
    (三)刑法第二百七十七條第一項傷害罪，法定刑為三年以下有
      期徒刑、拘役或一千元以下罰金，刑法第三百零二條第一
      項剝奪他人行動自由罪，法定刑為五年以下有期徒刑、拘
      役或三百元以下罰金，刑法第三百零五條恐嚇危害安全罪
      ，法定刑為二年以下有期徒刑、拘役或三百元以下罰金，
      刑法第三百三十九條第一項之詐欺取財罪，法定刑為五年
      以下有期徒刑、拘役或科或併科一千元以下罰金。而修正
      後刑法施行法增訂第一條之一規定：「中華民國九十四年
      一月七日刑法修正施行後，刑法分則編所定罰金之貨幣單
      位為新臺幣。九十四年一月七日刑法修正時，刑法分則編
      未修正之條文定有罰金者，自九十四年一月七日刑法修正
      施行後，就其所定數額提高為三十倍。但七十二年六月二
      十六日至九十四年一月七日新增或修正之條文，就其所定
      數額提高為三倍。」，另刑法第三十三條第五款修正為：
      「主刑之種類如下：五、罰金：新臺幣一千元以上，以百
      元計算之」，是依修正後之法律，刑法第二百七十七條第
      一項、第三百零二條第一項、第三百零五條、第三百三十
      九條第一項所得科處之罰金刑最高分別為新臺幣三萬元、
      九千元、九千元、三萬元，最低則均為新臺幣一千元；然
      依據被告行為時之刑罰法律，即罰金罰鍰提高標準條例第
      一條前段規定之提高倍數十倍及修正前刑法第三十三條第
      五款規定之罰金最低額一元計算，上開各罪所得科處之最
      高罰金刑雖均與新法相同，然最低額均僅為新臺幣三元。
      因此，比較上述修正前、後之刑罰法律，自以被告行為時
      關於科處罰金刑之法律較有利於被告。
    (四)刑法第五十五條後段有關牽連犯之規定業已刪除，是於新
      法修正施行後，被告二人所犯之傷害罪、剝奪他人行動自
      由罪、加重強盜罪、行使偽造私文書罪、詐欺取財罪等，
      即須分論併罰，惟依修正前刑法，被告所為之傷害罪與剝
      奪他人行動自由罪間，以及加重強盜罪與行使偽造私文書
      罪、詐欺取財罪間，分別具有牽連犯之裁判上一罪關係，
      而應從一重分別論以剝奪他人行動自由罪、加重強盜罪。
      比較新舊法之規定，修正後之刑法對於被告較為不利，自
      應適用行為時即較有利於被告之法律。
    (五)刑法第二十五條第一項關於「已著手於犯罪行為之實行而
      不遂者，為未遂犯」之規定於新法並未修正，而同條第二
      項於修正前之規定為：「未遂犯之處罰，以有特別規定者
      ，為限」，修正後則為：「未遂犯之處罰，以有特別規定
      者為限，並得按既遂犯之刑減輕之」，另刑法第二十六條
      修正前規定為：「未遂犯之處罰，得按既遂犯之刑減輕之
      。但其行為不能發生犯罪之結果，又無危險者，減輕或免
      除其刑」，修正後規定則為：「行為不能發生犯罪之結果
      ，又無危險者，不罰」，是除不能未遂犯修正為不罰以外
      ，僅二條文條項之移列。本案戊○○於九十四年九月十日
      盜刷信用卡未遂之行為，其未遂型態既非不能未遂犯，則
      本件適用修正前刑法第二十五條、第二十六條未遂犯之規
      定，自無不利於被告。
    (六)關於累犯之規定，修正前刑法第四十七條規定「受有期徒
      刑之執行完畢，或受無期徒或有期徒刑一部之執行而赦免
      後，五年以內再犯有期徒刑以上之罪者，為累犯，加重本
      刑至二分之一」，而修正後之刑法第四十七條第一項則規
      定「受徒刑之執行完畢，或一部之執行而赦免後，五年以
      內故意再犯有期徒刑以上之罪者，為累犯，加重本刑至二
      分之一」，丁○○、戊○○於本案，無論適用新法或舊法
      ，均應論以累犯，故比較新舊法之結果，舊法對於被告並
      無不利。
    (七)關於定應執行刑之問題，修正前刑法第五十一條第五款規
      定：「宣告多數有期徒刑者，於各刑中之最長期以上，各
      刑合併之刑期以下，定其刑期。但不得逾二十年。」，而
      修正後刑法第五十一條第五款規定：「宣告多數有期徒刑
      者，於各刑中之最長期以上，各刑合併之刑期以下，定其
      刑期。但不得逾三十年。」是比較新舊法之結果，自以修
      正前之法律較有利於被告
    (八)綜合上述各條文修正前、後之比較，自應整體適用被告行
      為時之法律，即修正前刑法之相關規定及罰金罰鍰提高標
      準條例第一條前段規定，對被告二人較為有利，爰論處被
      告二人罪刑如前所述。
（五）爰審酌丁○○、戊○○二人前均有多項前科，且正值壯年
      ，仍不思悔改，不求上進，而為本案犯行，且犯罪手法兇
      殘，持兇器剝奪甲○○行動自由、強盜甲○○財物，並不
      時加以毆打，使甲○○身心受有嚴重傷害，惡性重大，且
      犯後猶飾詞卸責，未能真心悔改，犯後態度不佳，暨其犯
      罪之動機、目的、所生危害等一切情狀，分別量處如主文
      所示之刑，並定其應執行刑。乙○○在簽帳單商戶存根聯
      、持卡人存根聯「顧客簽名」欄內所偽造「甲○○」署押
      六枚，應依刑法第二百十九條宣告沒收；又扣案之藍波刀
      、開山刀各一把，均為被告二人或其共犯所有、供渠等犯
      罪所用之物，均應依刑法第三十八條第一項第二款宣告沒
      收（又從刑附屬於主刑，除法律有特別規定者外，依主刑
      所適用之法律，最高法院九十五年五月二十三日刑事庭第
      八次會議決議參照。沒收為從刑，是本案應依修正前刑法
      上開規定為沒收之依據）。其餘之扣案物品，因與本案無
      涉，本院尚無從為沒收之諭知。
四、不另為無罪之諭知部分：
（一）公訴意旨另以：丁○○於九十四年八、九月間，夥同戊○○、乙○○及某姓名年籍不詳之成年女子，共同基於意圖
      為自己不法所有之犯意聯絡，由戊○○提供照片一紙交由
      乙○○以不詳方法偽造詹前淇之身分證及職業大貨車駕駛
      執照各一紙，乙○○則於九十四年九月三日某時許，持向
      鑫發小客車租賃有限公司（下稱鑫發公司）承租車號ＹＹ
      ─七七一五號自用小客車一輛而行使之，在汽車租賃契約
      書、租用汽車切結書上偽造「詹前淇」署名二枚，表示其
      為詹前淇本人用意之證明，並在票號四六九四號本票發票
      人欄偽造詹前淇署名一枚，而偽造該紙有價證券，足以生
      損害於詹前淇及鑫發公司。又丁○○明知手杖刀屬於槍砲
      彈藥刀械管制條例及經內政部公告管制之刀械，竟於九十
      四年九月五日前之某日、時起，未經許可而持有之，並夥
      同戊○○、乙○○及某姓名年籍不詳之成年女子，共同持
      之而於九十四年九月五日二十三時許，將甲○○強押上車
      號ＹＹ─七七一五號自用小客車，並用上開手杖刀毆打甲○○，致甲○○受有傷害，因認丁○○、戊○○與乙○○
      、不詳姓名之成年女子共同涉犯槍砲彈藥刀械管制條例第
      十五條加重攜帶刀械罪嫌、刑法第二百零一條第一項偽造
      有價證券罪嫌、第二百十六條、第二百十條行使偽造私文
      書罪嫌、第二百十六條、第二百十二條行使偽造特種文書
      罪嫌、第二百十八條偽造公印文罪嫌云云。
（二）按犯罪事實應依證據認定之，無證據不得認定其犯罪事實
      ，又不能證明被告犯罪或其行為不罰者，應諭知無罪之判
      決，刑事訴訟法第一百五十四條第二項、第三百零一條第
      一項分別定有明文。公訴人認被告二人有上開犯行，無非
      以甲○○之指訴、扣案之手杖刀、偽造之詹前淇身分證、
      職業大貨車駕駛執照、汽車租賃契約書、車籍查詢資料、
      臺北市政府警察局九十四年十一月八日北市警保字第○九
      四四一六五二八○○號鑑驗函、內政部警政署刑事警察局
      九十四年十月十七日刑紋字第○九四○一五六六三六號鑑
      驗書等件為其論據。訊據丁○○、戊○○均堅詞否認有何
      公訴意旨所指之上開犯行，丁○○辯稱：車號ＹＹ─七七
      一五號自用小客車係乙○○自行承租，與伊無涉，伊亦不
      知道乙○○係以偽造之證件租車；又警方係自懸掛車號二
      二六一─ＧＸ車牌之自用小客車上搜出手杖刀，惟該車子
      係伊之友人即真實姓名年籍不詳綽號「阿安」之成年男子
      所使用，與伊無涉，車上之物品均非伊所有，伊亦未持該
      手杖刀作為傷害甲○○之工具，且甲○○於報案之初，並
      未提及手杖刀係被告等作案工具，其嗣後改稱手杖刀係毆
      打伊之器械，純屬猜測之詞等語。戊○○則辯稱：乙○○
      用以租車時，所出示之駕駛執照上之照片並非伊本人，伊
      於九十四年九月四日下午方自中國大陸返回臺灣，實不可
      能於同年九月三日夥同乙○○持偽造之詹前淇身分證、駕
      駛執照向鑫發公司承租車子供本案犯罪之用，伊亦未在票
      號四六九四號本票發票人欄偽造詹前淇之署名，扣案之偽
      造身分證及駕駛執照，其上雖貼有伊之照片，然該照片係
      伊於九十四年九月二十日左右交給乙○○欲用以偽造虛偽
      證件，惟乙○○尚未交付予伊使用，即為警查獲，租車時
      之照片與扣案證件上之照片明顯不同，是乙○○偽造證件
      進而用以租車之犯罪行為實與伊無涉；被告等人自始至終
      均未有人持有手杖刀，遑論以手杖刀為工具傷害甲○○，
      甲○○於報案時亦未提及手杖刀等語。
（三）經查：
    (一)承租車號ＹＹ─七七一五號自用小客車部分：
      丁○○等人犯上開加重強盜犯行時所使用之車號ＹＹ─七
      七一五號自用小客車，係乙○○以詹前淇之名義行使偽造
      （或變造）之詹前淇身分證、駕駛執照向鑫發公司所承租
      ，租賃時所簽立之汽車租賃契約書、租用汽車切結書及開
      立之本票一紙，其上之指印，經內政部警政署刑事警察局
      鑑驗結果，確認與檔存之乙○○指紋卡左拇指指印相符等
      情，有卷附之車籍查詢資料、汽車租賃契約書、租用汽車
      切結書、商用本票、身分證、駕駛執照影本、內政部警政
      署刑事警察局九十四年十月十七日刑紋字第○九四○一五
      六六三六號鑑驗書等件在卷可憑（見偵查卷第一宗第八四
      頁至第八五頁、第八七頁至第八九頁），是足堪認定。另
      公訴人雖舉扣案之貼有戊○○照片之偽造（或變造）詹前
      淇身分證、職業大貨車駕駛執照為本案被告等人犯行之佐
      證，惟扣案證件上照片，與租賃車號ＹＹ─七七一五號自
      用小客車時，乙○○所留存之身分證、駕駛執照影本上面
      之照片，兩相比對後，可確認並不相符，故扣案證件顯非
      乙○○租車時所使用之證件；且戊○○辯稱扣案證件上之
      照片，係伊為了偽造證件於九十四年九月二十日時始交付
      予乙○○，與乙○○九十四年九月三日租車之行為無關，
      且伊尚未取得該偽造證件，即為警搜索查獲等語，從而，
      公訴人以扣案之證件為據，欲證戊○○知悉乙○○租車之
      事，已嫌無據。又車號ＹＹ─七七一五號自用小客車，係
      本案被告犯案所用之車輛，雖為丁○○、戊○○二人所不
      否認，然二人均辯稱係乙○○承租而來，惟對於承租之事
      渠等並未參與，亦不知悉乙○○冒用他人名義、行使偽造
      （或變造）證件之犯行，參以卷附之租車資料中，亦無法
      證明丁○○、戊○○均有參與租車之行為，且人民向租車
      公司租賃車輛，係一般平常之商業活動，無須特別之條件
      即可為之，是丁○○、戊○○僅知上開車輛係乙○○承租
      而來，未能認知承租過程之不法情事，亦不違常情，故亦
      難以車號ＹＹ─七七一五號自用小客車係被告等人之犯罪
      工具之一，即認定被告二人與乙○○於租車過程中之不法
      犯行有犯意之聯絡。此外，尚查無其他證據可證明被告二
      人有上開刑法第二百零一條第一項偽造有價證券罪、第二
      百十六條、第二百十條行使偽造私文書罪、第二百十六條
      、第二百十二條行使偽造特種文書罪、第二百十八條偽造
      公印文罪之犯行，自無從認定被告二人此部分犯罪。
    (二)持有手杖刀傷害甲○○部分：
    1.扣案之手杖刀，係警方於九十四年十月二十七日十二時五
      十分許至十八時許，至丁○○位於臺北縣新莊市○○街六
      ○巷五號搜索時，在停放於上開地點巷口處、懸掛車號二
      二三一─ＧＸ號車牌之自用小客車（實際車號為六○九六
      ─ＦＪ號，下稱車號二二三一─ＧＸ號車輛）駕駛後座下
      所查扣，為被告二人所不爭執，並據證人即執行搜索之警
      員謝志鑫於本院審理時證述明確（見本院卷第一宗第一四
      七頁），復有搜索扣押筆錄及扣押物品目錄表在卷可憑（
      見偵查卷第六○頁至第七一頁），是該手杖刀並非在丁○○家中所扣得；又上開車號二二三一─ＧＸ號車輛，丁○○尚供稱係其友人綽號「阿安」駕駛至其住處附近停放，
      其內之物品均非其所有等語，從而，該手杖刀是否係丁○○或戊○○、乙○○所持有，實難遽以認定。
    2.甲○○雖曾證述扣案之手杖刀即係被告用以在車上毆打伊
      之工具之一云云，然查，甲○○於報案之初，警察詢問其
      受害過程時，僅證述：伊在車上係遭歹徒以槍托及不明鐵
      器毆打等語（見偵查卷第一宗第三一頁）；於九十四年十
      二月六日檢察官訊問時，甲○○先答以：伊在車上有試著
      要掙脫並開門，但門被戊○○關上，戊○○拿一個硬硬的
      東西打伊，是何物伊看不清楚（見偵查卷第二宗第四七頁
      ），至檢察官提示扣案物品後，甲○○始答稱：扣案之手
      杖刀係戊○○在車上所使用之物（見偵查卷第二宗第五一
      頁）；嗣於本院審理時，針對本院訊以：被告是否有以枴
      杖刀（即手杖刀）打你？何以認定被告等人以枴杖刀打你
      ？，甲○○答稱：「我有聽到枴杖刀的聲音，當時是晚上
      ，在車內，我聽到枴杖刀的聲音」、「我用聽的，之前在
      檢察官那邊有開庭，有叫我指認他們犯案之工具，我在車
      上有聽到管子被敲打的聲音，與我上庭聽到的聲音是一樣
      的，就是我覺得他們拿鐵的東西打我，與在檢察官那邊聽
      到的聲音是一樣的，檢察官把證物放在桌上的聲音我有聽
      到，是一樣的，所以我認定鐵管是打我的工具之一」（見
      本院卷第二宗第十八頁），其並證述：「他們在停車場在
      後面架著我時是用藍波刀，丁○○是後來用槍抵著我，我
      並沒有說他們用拐杖刀打我，我是聽到拐杖刀的聲音打我
      」、「檢察官要我指認兇器時，我聽到那個拐杖刀的聲音
      ，才認出那個聲音就是拐杖刀敲擊發出的，其中有一個人
      用那個東西打我」（見本院卷第二宗第十九頁）；而將扣
      案之手杖刀敲擊手掌，確實有金屬撞擊聲一節，並經本院
      當庭勘驗無訛（見本院卷第二宗第七八頁）。從而，綜合
      上開甲○○歷次證述及本院之勘驗結果，可知，甲○○或
      因當時情況混亂或夜色昏暗，除槍枝外，並不能確實知悉
      其在車上遭毆打時，被告等人所使用之器械為何，雖可大
      略界定係金屬、鐵器之類物品，然未能明確指出即係扣案
      之手杖刀，其係在檢察官提示扣案物品供其辯識，復參以
      該手杖刀置放於鐵管內，敲擊時亦會發出金屬撞擊聲，甲○○始與其在車上所聽聞之金屬敲擊聲產生聯想，而認定
      該手杖刀即係在車上戊○○用以毆打其之器械。惟除了手
      杖刀之外，可發出金屬撞擊聲之物品，所在多有，在當時
      甲○○遭被告等人限制自由並加以毆打、身心受創之際，
      亦難期待甲○○能清楚辨明各類鐵器敲擊聲之不同，是甲○○僅憑聽覺所為之刀械指認，僅係個人猜測之詞，無從
      據以認定扣案之手杖刀即係被告等人使用之犯罪工具。
    3.此外，本案亦查無其他證據證明被告二人與乙○○、真實
      姓名年籍不詳之成年女子有共同持有該手杖刀並遂行傷害
      甲○○之犯行，是亦難認被告二人涉犯槍砲彈藥刀械管制
      條例第十五條之加重攜帶刀械犯行。
    (三)綜上，本案尚無法認定被告二人有前開公訴意旨所指之犯
      行，惟公訴人認上開部分與被告二人前經論罪科刑之部分
      有牽連犯之裁判上一罪關係，是本院爰不另為無罪之諭知
      。又扣案偽造（或變造）之詹前淇身分證、駕駛執照，依
      戊○○所述，係屬戊○○與乙○○是否另行觸犯刑法第二
      百十六條、第二百十二條行使偽造（或變造）特種文書罪
      、同法第二百十八條偽造公印文罪之問題，惟上開犯行未
      據檢察官起訴，係屬另一獨立之犯罪行為而與本案無涉，
      是本院無從併予審究，至若公訴人聲請將上開扣案證件沒
      收，自應無從准許。
貳、無罪部分：
（一）公訴意旨略以：丁○○另行起意，明知引擎號碼Ｘ○四九
      六八七號自用小客車（廠牌國瑞、型式：轎式、顏色：棕
      色）一輛及車號二二三一─ＧＸ號車牌二面均係他人失竊
      ，屬於來路不明之贓物，竟於九十四年十月二十七日前之
      某日、時，自綽號「阿安」之姓名年籍不詳男子處予以收
      受，供代步使用，而認丁○○涉犯刑法第三百四十九條第
      一項之收受贓物罪嫌云云。
（二）按犯罪事實應依證據認定之，無證據不得認定其犯罪事實
      ，又不能證明被告犯罪或其行為不罰者，應諭知無罪之判
      決，刑事訴訟法第一百五十四條第二項、第三百零一條第
      一項分別定有明文。次按認定不利於被告之事實，須依積
      極證據，茍積極之證據本身存有瑕疵而不足為不利於被告
      事實之認定，即應為有利於被告之認定，更不必有何有利
      之證據，而此用以證明犯罪事實之證據，猶須於通常一般
      人均不至於有所懷疑，堪予確信其已臻真實者，始得據以
      為有罪之認定，倘其證明尚未達到此一程度，而有合理性
      之懷疑存在，致使無從為有罪之確信時，即應為無罪之判
      決，此有最高法院八十二年度台上字第一六三號判決、七
      十六年台上字第四九八六號、三十年上字第八一六號等判
      例意旨可資參照。
（三）公訴人認丁○○涉犯上開犯行，無非以證人王郎、謝志鑫
      、周協助所為證述、車輛尋獲通報單、車輛失竊電腦竊入
      單等為其論述。訊據丁○○堅詞否認有何收受贓物之犯行
      ，辯稱：伊並未使用車號二二六一─ＧＸ號自用小客車，
      該車係伊之朋友綽號「阿安」所使用，九十四年十月七日
      「阿安」駕駛該車至伊住處，就外出購買午餐，警方隨即
      前來搜索等語。經查：懸掛車號二二六一─ＧＸ號車牌之
      自用小客車，其引擎號碼為Ｘ○四九六八七號，而實際上
      之車號應為六○九六─ＦＪ號，登記為樹林廢棄物處理有
      限公司所有，平日為證人王郎使用等情，業據證人王郎證
      述在卷（見偵查卷第一宗第四五頁、第二宗第八頁），並
      有臺北市政府車輛尋獲通報單及臺北縣政府警察局車輛失
      竊電腦輸入單等件在卷可憑（見偵查卷第一宗第九八頁、
      第九九頁），是堪認該車號二二六一─ＧＸ號自用小客車
      ，係懸掛不明車牌之失竊車輛。而丁○○在警員監視其行
      動時，曾為警親見其駕駛上開自用小客車，且警方在丁○○位於臺北縣新莊市○○街六○巷五號住處搜索時，曾取
      得上開自用小客車之鑰匙一把等情，雖據證人即查緝本案
      之警員謝志鑫、丙○○○○證述在卷，惟丁○○辯稱上開
      贓車係其友人「阿安」所有，九十四年十月七日「阿安」
      將該車開至伊之住處，未幾警方即來搜索等語，核與戊○○於偵查時供稱：該車號二二三一─ＧＸ號自用小客車伊
      在事發後警察未來之前曾經駕駛過，丁○○亦曾經駕駛過
      ，是一個朋友開過來的，警察查獲時，才知道是贓車等語
      相符（見偵查卷第二宗第七五頁）。故縱認丁○○曾向其
      友人商借上開自用小客車使用，惟自用小客車並非極其昂
      貴之物，一般人擁有自用小客車作為日常代步工具亦屬平
      常，故自難認丁○○使用過上開自用小客車，即遽認丁○○知悉該自用小客車確係贓車，依卷附之資料亦無從認定
      丁○○主觀上明知該自用小客車係贓車而仍予收受使用之
      故意，是無法認定丁○○犯有刑法第三百四十九條第一項
      收受贓物之犯行。
（四）綜上各節，公訴人所提出證明丁○○有收受贓物犯行之證
      據，容或存有合理之懷疑，此外，復查無其他積極證據，
      足資證明丁○○確有公訴意旨所指之犯行，揆諸首揭規定
      及說明，本案既不能證明丁○○犯罪，即應為丁○○此部
      分無罪判決之諭知，用期適法。
參、退併辦部分：
一、臺灣板橋地方法院檢察署九十五年度偵字第一三六○號移送
    併辦意旨略以：丁○○與朱育良（所涉加重強盜罪業經臺灣
    板橋地方法院判處有期徒刑七年四月）、陳金威、另一名真
    實姓名年籍不詳之成年男子，共同基於意圖為自己不法所有
    之強盜犯意聯絡，接續為下列行為：（一）九十四年五月二
    十四日二十二時許，丁○○駕駛某車號不詳之自用小客車，
    搭載朱育良、陳金威及該不詳姓名之男子，共同至臺北縣三
    峽鎮○○路三○九巷十五號七樓之一林輊強住處之樓下，由
    朱育良撥打電話予林輊強，假借要談事情，林輊強不疑有他
    下樓並隨同朱育良上車，詎丁○○駕車自三峽交流道開上國
    道三號高速公路後，掏出不詳槍枝一把，由朱育良或丁○○
    向車外對空鳴槍二發以威嚇林輊強，再將林輊強帶至五股交
    流道旁某不詳之汽車旅館內一樓某房間內，由朱育良等三人
    守在房門外，以此非法方法剝奪林輊強之行動自由。而丁○○即在房間內，持同前客觀上對人之生命、身體具有危險性
    之不詳槍枝（未扣案，不能確定是否屬槍砲彈藥刀械管制條
    例列管之槍枝），對林輊強脅迫稱：「三天內要給三十萬元
    ，不然不會放過你，不給錢的話要給你好看」等語，至使林
    輊強不能抗拒，而應允返家後將於數日內籌措三十萬元。朱
    育良與丁○○等人乃駕車將林輊強帶回其上址住處，由丁○○跟隨林輊強上樓，丁○○並稱「拿些珠寶送女人」等語，
    林輊強因恐懼而不能抗拒之下，交付白Ｋ玉墜項鍊一條及四
    顆碧璽，丁○○得手後方離去。（二）三日後，即同年五月
    二十七日二十時許，朱育良與丁○○、陳金威及上開不詳姓
    名之成年男子，本於同前之犯意，由丁○○攜帶客觀上足以
    危害生命、身體安全、具有危險性之不詳槍械，再次前往林
    輊強住處取三十萬元。但因林輊強並未籌措此筆金錢，故渠
    等到達林輊強住處後，即由朱育良守在林輊強房間外，陳金
    威等二人在客廳看管林輊強之弟弟林志清及友人吳孝宗，丁○○則將林輊強帶入其住處房間內，持槍對林輊強脅迫稱「
    交出三十萬元，竟然還有朋友在家，你們要是報警，讓我少
    一根寒毛的話，我要讓你全家死光光」、「既然沒有錢，我
    就把珠寶帶走，等你有錢再把珠寶贖回」等語，至使林輊強
    不能抗拒，任由丁○○將林輊強二個珠寶盒及二個玉獅取走
    （以林輊強所有之紅色背袋裝放後取走），四人隨即離去。
    約十分鐘後，丁○○又打電話向林輊強稱因車輛需要加油，
    先拿五千元等語，而後由朱育良返回上址，向不能抗拒之林
    輊強拿取五千元後離去。(三)九十四年五月二十八日二十時
    許，丁○○以行動電話號碼0000000000號聯繫林
    輊強行動電話號碼0000000000號，要其備妥三十
    萬元上朱育良之車子，隨同到板橋交款。而朱育良於同日十
    八時許，在臺北縣五股交流道前，明知真實姓名年籍不詳綽
    號「阿偉」之成年男子所駕駛之車牌號碼為ＪＧ─七七七一
    號、型號為三陽喜美之自用小客車（車內置放號碼ＨＣ─一
    六一二號車牌一面），為他人所遭竊之贓物，竟仍收受後駕
    駛該車。同日二十時三十分許，朱育良駕駛上開車輛至臺北
    縣三峽鎮○○路二八巷口前時，為警當場查獲，並在該車上
    起出ＨＣ─一六一二號失竊之車牌（朱育良收受贓物部分另
    經臺灣板橋地方法院判處有期徒刑四月）；因認丁○○涉犯
    刑法第三百三十條第一項之加重強盜罪，而與上開本案已論
    罪科刑部分有連續犯之裁判上一罪關係云云。
二、按連續犯之所謂出於概括犯意，必須其多次犯罪行為自始均
    在一個預定犯罪計劃以內，出於主觀上始終同一犯意之進行
    ，若中途另有新犯意發生，縱所犯為同一罪名，究非連續其
    初發的意思，即不能成立連續犯，最高法院七十年台上字第
    六二九六號判例意旨可資參照。查丁○○為本案犯行之原因
    ，係因九十四年八、九月間其友人張啟瑞告知甲○○調戲女
    子，伊於其後某日晚上至甲○○店內，甲○○告知打烊，伊
    心生不滿，故臨時起意欲教訓甲○○，業據丁○○於警詢、
    偵查、本院審理時供述明確（見偵查卷第一頁第一八一頁、
    第二宗第七三頁、本院卷第一宗第六○頁、本院第二宗第一
    一二頁反面），故丁○○於九十四年五月二十四日至同年月
    二十八日對林輊強為前述之犯行時，張啟瑞尚未告知伊有關
    甲○○之事，故其對林輊強、甲○○所為之犯行，自無可能
    自始即在同一預定犯罪計畫中。而丁○○於本案之犯罪手法
    ，雖與併辦意旨所述對被害人林輊強所為之犯行，有雷同之
    處，惟習慣犯罪之人以其慣用之手法犯罪，本極其平常，自
    不能以其犯罪手段相似，即推認丁○○係基於一個犯罪之概
    括故意而為全部之犯行。從而，尚難認丁○○就本案犯行，
    及其對林輊強所犯之加重強盜犯行，係其於概括犯意而為之
    ，而認二案間有連續犯之裁判上一罪關係，故檢察官移送併
    辦部分並非本案起訴效力所及，非為本院所得審究，應將此
    併辦案件退由檢察官另為適法之處理。
據上論斷，應依刑事訴訟法第二百九十九條第一項前段、第三百
零一條第一項，刑法第二條第一項前段、修正前刑法第二十八條
、第五十六條、第二百七十七條第一項、第二百十六條、第二百
十條、第三百零二條第一項、第三百零五條、第三百三十條第一
項、第三百三十九條第三項、第一項、第五十五條、第四十七條
、第二十六條前段、第五十一條第五款、第三十八條第一項第二
款、第二百十九條，修正前罰金罰鍰提高標準條例第一條前段，
判決如主文。
本案經檢察官詹喬偉到庭執行職務。
中    華    民    國  九十五  年    八    月   十七   日
                      臺灣臺北地方法院刑事第一庭
                          審判長法  官  陳興邦
                                法  官  吳秋宏
                                法  官  劉素如
以上正本證明與原本無異。
如不服本判決，應於判決送達後10日內向本院提出上訴狀（應抄
附繕本）。告訴人或被害人如對於本判決不服者，應具備理由請
求檢察官上訴，其上訴期間之計算係以檢察官收受判決正本之日
期為準。
                                書記官  劉甄庭
中    華    民    國  九十五  年    八    月   十七   日


司法院資訊處製作；財團法人民間司法改革基金會備份。
